

Leonardo José De la cruz Ardila



Soy un estudiante de ingeniería de sistemas de las Unidades Tecnológicas de Santander con más de 1 año de experiencia en la industria, mi área de enfoque ha sido el Desarrollo Web centrado en el Desarrollo Backend con JavaScript y TypeScript aunque también he trabajado en el Desarrollo Frontend con React y Svelte.

Contacto



<u>leonardodelacruz03@hotmail.com</u>





w github.com/delcruzzz

Experiencia laboral

Desarrollador Web

Planeta IP, Floridablanca, Colombia - (Feb 2023 - Presente)

Jefe inmediato, Andrés Liévano. Teléfono empresa, +57 321 2658265

- Programador Backend en el equipo responsable del diseño de base de datos en algunas aplicaciones. Encargado en la facilidad de uso de los endpoints para los desarrolladores Frontend.
- Inicialmente centrado en el desarrollo Backend pero también he estado involucrado en el desarrollo Frontend con React y Svelte.
- Usando tecnologías de Backend como Nest JS, TypeORM con PostgreSQL, C# y .NET

Impulsador

Carvajal Educación S.A.S, Bucaramanga, Colombia - (Dic 2022 - Feb 2023)

Jefe inmediato, Sandra Ochoa. Teléfono empresa, +57 321 2409788

- Trabajé como impulsador de marcas asociadas a Norma, en el centro de la ciudad de Bucaramanga, tuve responsabilidades tales como surtir, organizar pedidos, bodega y atención al cliente, este trabajo se desarrollo en el lapso de tiempo de la temporada escolar.
- Participé activamente tratando de vender lo mejor posible mis productos y trabajando en equipo junto a los otros compañeros en el punto de venta.

Desarrollador Web

Grupo Empresarial Cristiano Manejar, Bucaramanga, Colombia – (Feb 2022 - May 2022)

Jefe inmediato, Sergio Mancilla. Teléfono empresa, 607 683 2500 (Fijo)

- Estuve involucrado en el desarrollo de la página principal de la empresa, también estuve trabajando en el desarrollo de diferentes landing pages junto a la persona encargada del área de marketing, este trabajo fue en jornada de medio tiempo.
- Trabajé con tecnologías como JavaScript, HTML y CSS.

Habilidades

- JavaScript
- TypeScript
- PostgreSQL
- MySQL
- Nest JS
- Node JS
- C#
- .NET

- React JS
- Svelte
- HTML
- CSS
- Astro



Español 🚤

Hablante nativo



Nivel básico

Educación

Ingeniería de Sistemas

Febrero 2022 - Presente

UTS - Unidades Tecnológicas de Santander, Bucaramanga, Colombia.

Cursos de Udemy

2022 - Presente

Plataforma Udemy - Haciendo cursos frecuentemente sobre tecnologías y desarrollo, para mejorar y mejorar mi conocimiento, he hecho cursos de:

- JavaScript
- TypeScript
- Nest JS
- React JS
- Svelte
- C#
- .NET
- Clean Architecture

Curso de desarrollo de software

Mayo 2021 - Diciembre 2021

MINTIC y UTP - Curso del gobierno sobre el desarrollo de software con ayuda de la Universidad Tecnológica de Pereira (Curso en modalidad Remota).

- Python
- Django
- PostgreSQL
- HTML
- CSS

Bachiller académico

Febrero 2018 - Diciembre 2021

Institución Educativa Nuestra Señora del Pilar - Se realizó desde el grado 8° hasta el grado 11° en la ciudad de Bucaramanga, Colombia.